【裁判字號】    95,易,927
【裁判日期】    950626
【裁判案由】    竊盜
【裁判全文】
臺灣高雄地方法院刑事判決               95年度易字第927號
公  訴  人  臺灣高雄地方法院檢察署檢察官
被      告  丙○○
上列被告因竊盜案件，經檢察官提起公訴（95年度偵緝字第1042
號），嗣因被告就被訴事實為有罪之陳述，本院並聽取當事人之
意見後，改依簡式審判程序進行，判決如下：
    主  文
丙○○共同攜帶凶器竊盜未遂，累犯，處有期徒刑肆月，如易科
罰金，以佰元折算壹日。
    事  實
一、丙○○曾於民國93年間，因毒品案件，經本院以93年度訴字
    第2030號判處有期徒刑7 月確定，於94年10月24日縮刑期滿
    執行完畢。詎丙○○仍不知悔改，復與真實姓名年籍不詳自
    稱「陳福山」之成年男子，共同基於意圖為自己不法所有之
    犯意聯絡，於94年11月30日下午3 時45分許，由丙○○騎乘
    其所有之車牌號碼YMJ-432 號重型機車搭載「陳福山」，至
    高雄市○○區○○路與南屏路交叉口之「全家便利商店」，
    見乙○○所有交由女兒使用之腳踏車1 部停放於該商店外之
    人行道上，而無人看管，遂由「陳福山」持對於人之生命、
    身體、安全具有危險性，客觀上可供凶器使用之鐵剪1 支（
    未扣案）下車著手竊取，丙○○則在一旁把風，嗣「陳福山
    」於剪斷上開腳踏車之鐵鍊鎖（毀損部分未據告訴），欲將
    該車牽離之際，為址設高雄市○○區○○路303 號「高名文
    理補習班」之教師劉志賢當場發現而上前制止，致丙○○與
    「陳福山」竊盜未得逞並隨即逃逸，嗣由警方依劉志賢所提
    供之前開機車車牌號碼而循線查獲。
二、案經乙○○訴由高雄市政府警察局鼓山分局報告台灣高雄地
    方法院檢察署檢察官偵查起訴。
    理  由
壹、程序方面：
一、被告於93年7 月9 日起至93年12月6 日止，連續竊盜之事實
    ，雖經本院於95年5 月10日以93年度易字第1373號判處有期
    徒刑10月，有該判決書及台灣高等法院被告前案紀錄表可參
    ，惟本案之犯罪時間係94年11月30日，與前案之犯罪時間業
    已相距達1 年之久，且被告於94年4 月1 日至94年10月25日
    均在台灣高雄第二監獄服刑，有台灣高等法院在監在押全國
    紀錄表可按，可見本件竊盜案顯係被告出監後另行起意，而
    與前案（93年度易字第1373號）無裁判上一罪之關係，先予
    敘明。
二、按本件被告丙○○所犯係死刑、無期徒刑、最輕本刑為3 年
    以上有期徒刑以外之罪，其於準備程序就前揭被訴事實為有
    罪之陳述，經受命法官告知簡式審判程序之旨，並聽取其與
    公訴人之意見後，本院認無不得或不宜改依簡式審判程序進
    行之處，爰依刑事訴訟法第273 條之1 第1 項、第284 條之
    1 ，裁定本件由受命法官獨任進行簡式審判程序，合先敘明
    。
貳、實體方面：
一、上揭犯罪事實業據被告於本院審理時坦承不諱，核與目擊證
    人劉志賢所證述之情節相符，且有告訴人乙○○指述其所有
    之上開腳踏車於上揭時地遭竊等情在卷，並有告訴人乙○○
    所立具之贓物認領保管單、上揭腳踏車照片2 張及遭剪斷之
    鐵鍊鎖照片2 張、攝有被告丙○○騎乘上開機車至現場之監
    視器畫面翻拍照片1 張附卷可稽。本案事證明確，被告犯行
    堪予認定。
二、查被告丙○○騎乘上開機車搭載之乘客「陳福山」所攜帶之
    鐵剪1 支（未扣案），既能將告訴人乙○○所有之鐵鍊鎖剪
    斷，有遭剪斷之鐵鍊鎖照片2 張可憑，顯見該鐵剪應屬金屬
    製品且質硬，若持以行兇，客觀上足以對人之生命、身體、
    安全構成危險性，係屬兇器無訛。被告於上揭時地與「陳福
    山」攜帶上開兇器至現場，剪斷鐵鍊鎖欲竊取腳踏車之際，
    即為鄰近之上開補習班教師當場察覺並報警處理而未得逞，
    應認係犯刑法第321 條第2 項、第1 項第3 款之攜帶凶器竊
    盜未遂罪。又被告曾於民國93年間，因毒品案件，經本院以
    93年度訴字第2030號判處有期徒刑7 月確定，於94年10 月
    24日縮刑期滿執行完畢之事實，有台灣高等法院被告前案紀
    錄表1 份在卷可稽，被告於有期徒刑執行完畢後5 年以內，
    再犯本件有期徒刑以上之罪，為累犯，應依刑法第47條規定
    加重其刑。又被告已著手犯罪行為之實行，惟未生犯罪之結
    果，為未遂犯，應依刑法第26條前段規定，減輕其刑，並依
    法先加後減之。被告丙○○與「陳福山」就上開竊盜犯行，
    有犯意聯絡及行為分擔，均應論以共同正犯。
三、爰審酌被告不思以己力獲取所需，卻在旁擔任把風，任意竊
    取他人財物，實屬不該，惟念及被告於本院審理時已坦承犯
    行，態度並非不良，而被害人未受有實質上之損害等一切情
    狀，量處如主文所示之刑，並諭知易科罰金之折算標準，以
    資懲儆。至共同正犯「陳福山」所持以剪斷鐵鍊鎖之鐵剪1
    支，未據扣案，而案發迄今業已半年有餘，「陳福山」復未
    緝獲到案，故為避免將來執行上之困難，上開鐵剪1 支不予
    宣告沒收，附此敘明。
據上論斷，應依刑事訴訟法第273條之1第1項、第284條之1、第
299 條第1 項前段，刑法第28條、第321 條第2 項、第1 項第3
款、第47條、第26條前段、第41條第1 項前段，罰金罰鍰提高標
準條例第2條，判決如主文。
本案經檢察官甲○○到庭執行職務。
中    華    民    國    95    年    6     月    26    日
                  刑事第三庭    法  官  郭瓊徽
以上正本證明與原本無異。
如不服本判決，應於收受送達後10日內向本院提出上訴書狀。
中    華    民    國    95    年    6     月    27    日
                                書記官  陳瓊芳
附錄本判決論罪之法條：
中華民國刑法第321條
犯竊盜罪而有左列情形之一者，處6月以上、5年以下有期徒刑：
一  於夜間侵入住宅或有人居住之建築物、船艦或隱匿其內而犯
     之者。
二  毀越門扇、牆垣或其他安全設備而犯之者。
三  攜帶兇器而犯之者。
四  結夥三人以上而犯之者。
五  乘火災、水災或其他災害之際而犯之者。
六  在車站或埠頭而犯之者。
前項之未遂犯罰之。


司法院資訊處製作；財團法人民間司法改革基金會備份。
